Jonathan Gómez Sánchez

Desarrollador full stack

🛮 jg350u@gmail.com 📞 +57 3213411415 👂 Manizales, Colombia in LinkedIn 🖈 Portfolio 🔘 Github

RESUMEN

Desarrollador full stack con más de 1 año trabajando como desarrollador web, especializado en JavaScript y sus frameworks más populares. Mi experiencia en desarrollo backend y frontend me permite entender perfectamente la comunicación en ambos lados del código y también tener habilidades como resolución de problemas, comunicación y trabajo en equipo.

TECNOLOGÍAS

JavaScript | React JS | Redux | Node JS | Express | PostgreSQL | Css | MySql | PHP | Bootstrap

EXPERIENCIA PROFESIONAL

Teaching assistant 01/2023 - 03/2023 Henry & Remote

Principales tareas:

• Guiar a los alumnos en los primeros pasos del bootcamp y aclarar sus dudas.

- Brindar asistencia en la resolución de ejercicios y fomentar el trabajo en equipo en grupo (Programación en parejas).
- Sugerir ideas para mejorar los procesos del Bootcamp.

Estudiante de pasantía en semillero de investigación

SENA ∂

07/2022 - 12/2022 Manizales, Colombia • Colaborar desarrollando una plataforma que pueda registrar las ideas y propuestas del

programa "Fondo emprender". En esa aplicación también los trabajadores del programa pueden analizar las propuestas, rechazarlas o continuar con el proceso.

Desarrollador web 06/2021 - 07/2022 Meintegral SAS ≥ Manizales, Colombia

Principales logros:

- Ayudar en el desarrollo de una aplicación de detección y notificación de síntomas en la
- Colaborar en la liberación a producción de una aplicación de inventario de farmacia que fue implementada en varias sucursales de la empresa en diferentes departamentos del

EDUCACIÓN

Desarrollador web full stack 11/2022 - 03/2023 Remote

Henry ∂

Ingeniería mecatrónica 02/2018 - 12/2022Universidad de Caldas ⊗ Manizales, Colombia

Técnico en equipos de computo 11/2020 - 12/2021 SENA & Manizales, Colombia

IDIOMAS

Inglés

B2